【裁判字號】    97,台上,1339
【裁判日期】    970327
【裁判案由】    公共危險等罪
【裁判全文】
最高法院刑事判決            九十七年度台上字第一三三九號
上  訴  人  甲○○
上列上訴人因公共危險等罪案件，不服台灣高等法院中華民國九
十七年一月十七日第二審判決（九十六年度交上訴字第一八二號
，起訴案號：台灣板橋地方法院檢察署九十五年度偵字第一六九
○○號），提起上訴，本院判決如下：
    主  文
上訴駁回。
    理  由
一肇事逃逸部分：
按刑事訴訟法第三百七十七條規定，上訴於第三審法院，非以判
決違背法令為理由，不得為之。是提起第三審上訴，應以原判決
違背法令為理由，係屬法定要件。如果上訴理由書狀並未依據卷
內訴訟資料，具體指摘原判決不適用何種法則或如何適用不當，
或所指摘原判決違法情事，顯與法律規定得為第三審上訴理由之
違法情形，不相適合時，均應認其上訴為違背法律上之程式，予
以駁回。本件原判決維持第一審論處上訴人甲○○駕駛動力交通
工具肇事，致人受傷而逃逸罪刑之判決，駁回其在第二審之上訴
，已詳敘認定犯罪事實之依據及憑以認定之理由，並對上訴人所
辯各節，如何不足採信，均已依據卷內資料予以指駁及說明，從
形式上觀察，並無任何違背法令之處。而證據之取捨及事實之認
定，為事實審法院之職權，茍其判斷無違經驗法則或論理法則，
即不能任意指為違法。原判決依憑證人即告訴人乙○○於檢察官
偵查及第一審審理時之證言，證人徐賢與現場處理警員顏志明於
偵查中之證言，參酌卷附車損照片、行政院衛生署台北醫院與長
庚紀念醫院台北本院之診斷證明書，以及卷內其他證據調查之結
果，綜合研判，認上訴人所駕小客車與告訴人機車擦撞之強度並
非輕微，即原在屋內之證人徐賢，亦因聽到劇烈之撞擊聲響，始
與另名工廠員工出外查看，依一般社會通常經驗，駕駛該小客車
之上訴人實無不知之理，其猶逕自駕車離去，確有如原判決事實
欄所載之肇事逃逸犯行，已詳敘其取捨證據及認定事實之心證理
由，並就上訴人所辯及其搭載之證人賴婷玉所證，不知或不清楚
有無撞到人云云，如何不足採，於理由內詳予說明，所為論斷無
違經驗法則及論理法則，亦無所指理由不備與證據未予調查之違
法情形存在。另證人顏志明於偵查中所證：「依據我當時在現場
處理之研判，兩車撞擊之力道應該非常強大，因為被告車輛的車
漆要留在被害人車輛上面，撞擊力量要很強。」等語，係以其所
親身觀察體驗之實際經驗為基礎，非僅個人意見或推測之詞，依
刑事訴訟法第一百六十條之規定，自得作為證據。上訴意旨，對
於原判決究竟如何違背法令，並未依據卷內資料為具體之指摘，
徒執陳詞，對於原判決已詳為論斷及說明之事項，再為事實之爭
辯，並對原審採證認事之職權行使，任意指摘，難謂已符合首揭
法定上訴要件，其上訴違背法律上之程式，應予駁回。
二過失傷害部分：
按刑事訴訟法第三百七十六條所列各罪之案件，經第二審判決者
，不得上訴於第三審法院，法有明文。本件上訴人另犯過失傷害
罪，經原審依刑法第二百八十四條第一項前段論處罪刑，核屬刑
事訴訟法第三百七十六條第一款之案件。依首開說明，既經第二
審判決，自不得上訴於第三審法院，上訴人猶復提起上訴，顯為
法所不許，應併予駁回。
據上論結，應依刑事訴訟法第三百九十五條前段，判決如主文。
中    華    民    國  九十七  年    三    月  二十七  日
                      最高法院刑事第二庭
                          審判長法官  謝  家  鶴
                                法官  陳  世  淙
                                法官  洪  佳  濱
                                法官  劉  介  民
                                法官  張  春  福
      本件正本證明與原本無異
                                      書  記  官
中    華    民    國  九十七  年    四    月    九    日
                                                      V


司法院資訊處製作；財團法人民間司法改革基金會備份。
